【裁判字號】    95,訴,9741
【裁判日期】    951031
【裁判案由】    返還信用卡消費貸款
【裁判全文】
臺灣臺北地方法院民事判決              95年度訴字第9741號
原      告  國泰世華商業銀行股份有限公司
法定代理人  甲○○
訴訟代理人  乙○○
被      告  丙○○
上列當事人間請求返還消費借貸款事件，本院於中華民國95年10
月18日言詞辯論終結，判決如下：
    主      文
被告應給付原告新臺幣拾貳萬玖仟零元，及其中新臺幣貳拾
玖萬玖仟柒佰捌拾壹元部分，自民國九十五年八月十八日起至清
償日止，按年息百分之十九點七計算之利息。
被告應給付原告新臺幣壹拾捌萬柒仟陸佰貳拾元，及其中新臺幣
壹拾捌萬零陸佰肆拾肆元部分，自民國九十五年八月十八日起至
民國九十五年十月十一日止，按年息百分之五點八八計算之利息
，並自民國九十五年十月十二日起至清償日止，按年息百分之十
四點八八計算之利息。另自民國九十五年八月十八日起至清償日
止，按月計收帳務管理費新臺幣貳佰捌拾捌元。
訴訟費用由被告負擔。
    事實及理由
甲、程序方面：
    本件依兩造簽訂之授信約定書第26條約定，合意以本院為第
    一審管轄法院，此有授信約定書在卷可稽，則本院自有管轄
    權，合先敘明。
乙、實體方面：
一、原告主張：被告於民國94年4月8日，與原告簽立信用卡契約
    ，向原告請領信用卡使用，被告依信用卡約定條款第14、15
    、20、21條約定，得於特約商店記帳消費，但應於次月之繳
    款截止日前向原告清償，逾期按年息19.7% 計算之利息。另
    被告分別於92年9月16日、94年4月11日，各以代償卡代付其
    於遠東國際商業銀行、台新國際商業銀行、中國信託商業銀
    行；台新國際商業銀行之信用卡欠款，就該代償部分利息及
    費用，計收方式，前者以代償後前24個月內按月計收代償餘
    額1.1%計算之手續費，第25個月起按年息19.7% 計收利息，
    後者以代償後前18個月內按年息5.88% 計收利息，第19個月
    起以年息14.88%計收利息，並按月收取帳務管理費新臺幣（
    下同）288元。另被告於94年3月29日，與原告簽訂簡易通信
    貸款契約，向原告借用210,000元，約定利息按年息18.5%計
    算，分60期清償，依年金法按月計付本息，並約定併入信用
    卡帳單與信用卡消費帳款一同繳納，於信用卡之每月繳款截
    止日分期攤還利息，若一期未繳視為全部到期，且約定逾期
    清償時，改按年息19.7% 計算遲延利息。詎被告就上開借款
    自95年8 月17日起，即未依約清償本金及利息，依前述約定
    ，借款視為全部到期，則計算至95年8 月17日為止，被告積
    欠之債務，信用卡部分之本金、利息，各為62,962元、6,12
    6元，代償部分之本金、利息，各為229,651元、11,745元，
    借款部分之本金、利息，各為187,812元、18,327 元，爰分
    別依信用卡契約和消費借貸之法律關係，請求被告給付如主
    文第一、二項所示之金額、利息、帳務管理費等語。並聲明
    ：如主文第一、二項所示。
二、被告則以：被告對前開借款之事實並不爭執，惟被告現在無
    力清償云云。並聲明：原告之訴駁回。
三、本件原告主張之前述事實，業據其提出信用卡申請書、信用
    卡條款、代償卡申請書、代償卡約定條款、簡易通信貸款申
    請書、簡易通信貸款約定條款、債權明細查報表各一份為證
    ，核屬相符，亦為被告所自認。故原告主張之前述事實，自
    堪信為真實。
四、按借用人應於約定期限內，返還與借用物種類、品質、數量
    相同之物；民法第478 條前段定有明文。本件被告於系爭借
    款因未依約繳納分期款視為到期後，依首揭民法第478 條前
    段之規定，自應負擔返還借款之責任。從而，原告依前揭信
    用卡契約和消費借貸之法律關係，請求被告給付主文第一、
    二項所示之金額、利息、帳務管理費，為有理由，應予准許
    。
五、訴訟費用負擔之依據：民事訴訟法第78條。
中    華    民    國    95    年    10    月    31    日
                    民事第六庭  法  官  蕭清清
以上正本係照原本作成。
如對本判決上訴，須於判決送達後20日內向本院提出上訴狀，並
依上訴利益繳納上訴費。
中    華    民    國    95    年    10    月    31    日
                                書記官  林秀娥


司法院資訊處製作；財團法人民間司法改革基金會備份。
